臺灣板橋地方法院刑事判決　　　　　　　 94年度訴字第353號
公　訴　人　臺灣板橋地方法院檢察署檢察官
被　　　告　甲○○
上列被告因毒品危害防制條例案件，經檢察官提起公訴（94年度
核退毒偵字第167 號），本院依簡式審判程序判決如下：
    主  文
甲○○連續施用第一級毒品，累犯，處有期徒刑壹年。扣案之注
射針筒壹支沒收。
    事  實
一、甲○○前因施用毒品案件，經送觀察、勒戒後，認無繼續施
    用毒品之傾向，而由臺灣士林地方法院檢察署檢察官於民國
    88年12月20日以88年度毒偵字第1161號為不起訴處分在案；
    其又因施用毒品案件，經本院依檢察官之聲請，先後裁定送
    觀察、勒戒及強制戒治，於92年1 月13日停止強制戒治付保
    護管束而釋放，此次施用毒品犯行並據檢察官提起公訴，由
    本院以92年度訴字第676 號判處有期徒刑10月確定，於93年
    4 月16日縮短刑期執行完畢。詎猶未戒除毒癮，於前次強制
    戒治執行完畢釋放後之五年內，基於施用第一級毒品海洛因
    之概括犯意，自93年10月間起至同年11月19日止，在臺北縣
    樹林市○○街4 巷2 弄2 號5 樓住處，以注射針筒施打之方
    式，連續施用海洛因多次，平均1 、2 天使用一次。嗣於93
    年11月20日下午4 時30分許，為警在臺北縣樹林市○○街4
    巷2弄2號2樓查獲，並扣得注射針筒1 支。
二、案經臺北縣政府警察局新莊分局移送臺灣板橋地方法院檢察
    署檢察官偵查起訴。本院於準備程序進行中，被告甲○○就
    被訴事實為有罪之陳述，經告知簡式審判程序之旨，並聽取
    公訴人、被告之意見後，本院合議庭裁定由受命法官獨任進
    行簡式審判程序。
    理  由
一、右揭犯罪事實，業據被告於警詢及本院準備程序、審理時均
    自白不諱，其於93年11月20日為警查獲後採集之尿液檢體，
    經送臺灣檢驗科技股份有限公司以酵素免疫分析法初驗、氣
    相層析質譜儀法覆驗之結果，確呈嗎啡陽性反應，有該公司
    於93年12月3 日出具之濫用藥物尿液檢驗報告、臺北縣政府
    警察局新莊分局偵辦毒品危害防制條例案被移送人姓名代碼
    對照表各1 紙在卷可憑，復有注射針筒1 支扣案可佐，足認
    被告之自白核與事實相符。按海洛因係由嗎啡經化學合成之
    半人工合成品，其毒性倍於嗎啡，其施打或吸食後經人體代
    謝作用而分解成毒性較低之嗎啡，而於尿液中被檢測出，故
    吸食或施打海洛因者在尿液中均以嗎啡形態被檢測出，又海
    洛因經注射或吸入人體後，其代謝物嗎啡之平均可檢出時限
    約為二十六小時，此皆為本院職務上已知之事項，佐以現今
    施毒者所施用之第一級毒品，多為海洛因，甚少或未見有施
    用嗎啡之常情，益徵被告所施用之毒品，確為第一級毒品海
    洛因無訛。再者，被告前因施用毒品案件，經送觀察、勒戒
    後，認無繼續施用毒品之傾向，而由臺灣士林地方法院檢察
    署檢察官於88年12月20日以88年度毒偵字第1161號為不起訴
    處分在案，其再因施用毒品案件，經本院依檢察官之聲請，
    先後裁定送觀察、勒戒及強制戒治，於92年1 月13日停止強
    制戒治付保護管束而釋放之事實，復有上開不起訴處分書、
    臺灣高等法院被告全國前案紀錄表各1 份在卷可參。從而本
    案事證明確，被告犯行堪予認定。
二、核被告所為，係犯毒品危害防制條例第10條第1 項之施用第
    一級毒品罪。其持有海洛因之低度行為，為施用之高度行為
    所吸收，不另論罪。被告自93年10月間起至同年11月19日止
    ，期間多次施用海洛因之犯行，時間緊接，所犯係構成要件
    相同之罪，顯係基於概括犯意為之，為連續犯，應依法論以
    一罪，並加重其刑。再查被告前因施用毒品案件，經本院以
    92年度訴字第676 號判處有期徒刑10月確定，於93年4 月16
    日縮短刑期執行完畢之事實，有臺灣高等法院被告全國前案
    紀錄表1 份在卷可考，其受有期徒刑之執行完畢，五年內再
    犯本件有期徒刑以上之罪，為累犯，應依法遞加重其刑。檢
    察官雖僅就被告於93年11月20日晚間9 時35分許為警採尿前
    26小時內之施用海洛因犯行提起公訴，惟前揭犯罪事實欄所
    載之其餘施用海洛因犯行，與起訴部分有連續犯之裁判上一
    罪關係，為起訴效力所及，本院自得併予審究。爰審酌被告
    前已因施用毒品案件，獲得不起訴處分之寬典，再因施用毒
    品犯行經法院論罪科刑並執行完畢，均猶不能戒除毒癮，顯
    然漠視法令之禁制，且其自承平均1 、2 天即施用海洛因1
    次，毒癮不小，惟其施用毒品所生危害，尚以自戕自我身心
    健康為主，兼以犯後態度堪稱良好等一切情狀，量處如主文
    所示之刑。扣案之注射針筒1 支，為被告所有供其施用海洛
    因所用之物，業據被告於本院審理時供陳明確，應依刑法第
    38 條 第1 項第2 款之規定宣告沒收。
據上論斷，應依刑事訴訟法第273 條之1 第1 項、第299 條第1
項前段，毒品危害防制條例第10條第1 項，刑法第11條前段、第
56條、第47條、第38條第1項第2款，判決如主文。
本案由檢察官李巧菱提起公訴，經檢察官張慶林到庭執行職務。
中　　華　　民　　國　　94　　年　　4 　　月　　7 　　日
                  刑事第十二庭  法　官  劉元斐
上列正本證明與原本無異。
如不服本判決，應於判決送達後十日內向本院提出上訴狀 (應附
繕本) ，上訴於
臺灣高等法院。
                                書記官  郭玉芬
中　　華　　民　　國　　94　　年　　4 　　月　　7 　　日
附錄本案論罪科刑所引法條：
毒品危害防制條例第10條：
施用第一級毒品者，處六月以上五年以下有期徒刑。
施用第二級毒品者，處三年以下有期徒刑。
